【裁判字號】    95,交訴,40
【裁判日期】    950428
【裁判案由】    過失致死
【裁判全文】
臺灣板橋地方法院刑事判決              95年度交訴字第40號
公  訴  人  臺灣板橋地方法院檢察署檢察官
被      告  甲○○
上列被告因過失致死案件，經檢察官提起公訴（95年度偵字第81
6 號），於被告為有罪之陳述後，本院合議庭裁定由受命法官獨
任依簡式審判程序審理，茲判決如下：
    主  文
甲○○從事業務之人，因業務上之過失致人於死，處有期徒刑陸
月，如易科罰金，以參佰元折算壹日。緩刑貳年。
    事  實
一、甲○○係以從事架設空調設備為業之人，駕駛為其附隨業務
    內容，乃從事業務之人。其於民國94年9 月20日8 時30分許
    ，駕駛動力交通工具即車牌號碼6D─1215號自用小貨車沿臺
    北縣板橋市○○路左轉往北二高方向行駛，擬前往桃園之工
    作地點，迨行經三民路正欲左轉入中和中正路時，明知駕駛
    人應注意汽車行駛時，兩車併行之間隔，而依當時情形，天
    候為睛、日間自然光線、路面乾燥、無障礙物、視距良好，
    並無不能注意之情事，竟疏未注意其所駕駛車輛之左側適有
    許惠貞騎乘車牌號碼RZV-111 號輕型機車，因未遵行兩段式
    左轉之規定而與甲○○所駕駛之上開小貨車同行，二車因未
    保持適當之間隔，發生擦撞，即甲○○所駕駛車輛之左前輪
    擦撞至許惠貞所騎乘機車之右側車身，致許惠貞人車倒地，
    因右額顳骨骨折，導致神經性休克而死亡。甲○○於肇事後
    ，在有偵查犯罪職權之機關尚不知何人為肇事者前，向據報
    到場處理之臺北縣政府警察局交通警察隊中和分隊員警坦承
    肇事接受偵訊自首。
二、案經被害人許惠貞之父乙○○訴由臺北縣政府警察局中和分
    局報告臺灣板橋地方法院檢察署檢察官偵查起訴。
    理  由
一、犯罪事實之認定：
  (一)上揭犯罪事實，業據被告甲○○自白不諱，並經證人陳富順
    、邱劉智於警訊中證述屬實，復有道路交通事故調查報告表
    二份、道路交通事故現場圖乙份、拍攝現場及肇事車輛之相
    片十七幀及臺北縣政府警察局中和分局94年12月6 日本件車
    禍死亡勘查報告在卷可為佐證，堪認被告上開自白應與事實
    相符。又被害人許惠貞因本件車禍受有右額顳骨骨折，導致
    神經性休克而死亡乙節，此亦經被告及告訴人均供述在卷，
    復經臺灣板橋地方法院檢察署檢察官督同法醫師相驗屬實，
    製有相驗筆錄、相驗屍體證明書及驗斷書各乙份存卷可考。
  (二)按汽車行駛時，駕駛人應注意兩車併行之間隔並隨時採取必
    要之安全措施，道路交通安全規則第94條第3 項定有明文，
    被告駕駛車輛自應盡上開注意義務。而依附卷之交通事故調
    查報告表所載及現場相片所示，本件肇事時、地之天候晴，
    有日間自然光線，路面乾燥且無任何缺陷或障礙，視距良好
    ，則肇事之時被告應無不能注意之情事，仍疏未注意同向左
    側騎乘機車未遵行兩段式左轉之被害人，並採取適當之安全
    間距之措施而相互擦撞，致被害人人車倒地受有前開傷害而
    死亡，足認被告就本件被害人之死亡結果為有過失，並具有
    相當因果關係。而本件車禍之肇事責任經臺灣省台北縣區車
    輛行車事故鑑定委員會鑑定結果，亦認定被害人許惠貞駕駛
    輕型機車，違規未兩段式左轉，與同向右側由被告所駕駛自
    用小貨車，兩車同向左轉時未保持安全間隔同為肇事因素，
    有該會94年11月21日北縣鑑字第0945181516號函所附鑑定意
    見書一份在卷可參，惟該鑑定意見書中之法規依據誤引道路
    交通安全規則第99條，尚有誤會，自應予以更正為同規則第
    94 條 第3 項，併予補充敘明。
  (三)綜上所述，本件事證明確，被告如事實欄所載之犯罪事實已
    堪認定，應予依法論科。
二、論罪科刑之法律適用：
  (一)按被告為從事架設空調設備為業之人，駕駛為其附隨業務，
    此經被告自承不諱在卷，是被告為從事業務之人無訛。其駕
    駛上開車輛前往工作地點途中因過失致生被害人死亡之結果
    ，核其所為，係犯刑法第二百七十六條第二項之業務過失致
    人於死罪。又被告肇事後在有偵查犯罪職權之機關尚不知何
    人為肇事者前，向據報到場處理之臺北縣政府警察局交通警
    察隊中和分隊員警坦承肇事接受偵訊自首，此亦據被告陳明
    在卷，並有卷附臺北縣政府警察局中和分局道路交通事故肇
    事人自首情形紀錄表乙份可憑，應依刑法第六十二條之規定
    減輕其刑。
  (二)爰審酌被告並無前科，素行良好，本件因未注意與併行之車
    輛保持安全車距而肇事，造成被害人遭剝奪生命之無可挽回
    結果，惟審酌被害人於本件車禍中同有過失，且被告於肇事
    後能坦承為肇事之人自首接受偵訊，並與被害人家屬達成民
    事和解，此有本院民事庭核定之臺北縣板橋市調解委員會九
    十四年度民調字第一五一一號調解書影本乙份存卷可稽，犯
    罪後態度尚稱良好等一切情狀，量處如主文所示之刑，並諭
    知易科罰金之折算標準，以資儆懲。
  (三)又被告前未曾受有期徒刑以上刑之宣告，此有臺灣高等法院
    被告前案紀錄表附卷可考，其因一時疏失，偶罹刑典，事後
    已坦承犯行，深具悔意，且與被害人家屬達成民事和解，經
    此刑之宣告後，應知警惕而無再犯之虞，本院因認暫不執行
    其刑為當，予以宣告緩刑二年，以啟自新。
據上論斷，應依刑事訴訟法第273 條之1 第1 項、第299 條第1
項前段，刑法第276 條第2 項、第62條前段、第41條第1 項前段
、第74條第1 款，罰金罰鍰提高標準條例第1 條前段、第2 條，
判決如主文。
本案經檢察官陳孟黎到庭執行職務。
中    華    民    國    95    年    4     月    28    日
                    交通法庭  法  官  徐  蘭  萍
以上正本證明與原本無異。
如不服本判決應於送達後十日內向本院提出上訴狀。
                              書記官  莊  川  億
中    華    民    國    95    年    5     月    1     日
附錄本案論罪科刑法條全文：
中華民國刑法第二百七十六條
因過失致人於死者，處二年以下有期徒刑、拘役或二千元以下罰
金。
從事業務之人，因業務上之過失犯前項之罪者，處五年以下有期
徒刑或拘役，得併科三千元以下罰金。


司法院資訊處製作；財團法人民間司法改革基金會備份。
